臺灣嘉義地方法院刑事判決
111年度嘉簡字第602號
聲  請  人  臺灣嘉義地方檢察署檢察官
被      告  林怡珊


上列被告因竊盜案件，經檢察官聲請以簡易判決處刑（111年度
偵字第5908號），本院判決如下：
    主  文
林怡珊犯竊盜罪，處有期徒刑貳月，如易科罰金，以新臺幣壹仟
元折算壹日。
    犯 罪 事 實
一、本件犯罪事實及證據均引用聲請簡易判決處刑書（如附件）
    之記載。
二、核被告林怡珊所為，係犯刑法第320條第1項之竊盜罪。
三、爰審酌：
(一)被告前曾因竊盜案件：1.經臺灣嘉義地方檢察署檢察官以10
    2年度速偵字第400號為緩起訴處分，後緩起訴處分遭撤銷，
    經檢察官聲請簡易判決處刑，經本院以103年度嘉簡字第371
    號判處拘役10日確定；2.經臺灣嘉義地方檢察署檢察官以10
    2年度偵字第4955號為職權不起訴處分確定；3.經本院以102
    年度嘉簡字第1456號判處拘役30日確定；4.經本院以103年
    度嘉簡字第251號判處有期徒刑2月確定；5.經本院以103年
    度嘉簡字第893號判處拘役30日確定；6.經本院以103年度嘉
    簡字第967號判處拘役30日確定；7.經本院以104年度嘉簡字
    第1700號判處拘役40日確定；8.經本院以108年度嘉簡字第2
    6號判處拘役40日確定；9.經本院以108年度嘉簡字第529號
    判處拘役50日確定；10.經本院以108年度嘉簡字第714號判
    處拘役30日確定；11.經本院以109年度嘉簡字第112號判處
    拘役40日；12.經本院以109年度嘉簡字第330號判處拘役20
    日確定；13.經本院以109年度嘉簡字第862號判處拘役20日
    確定；14.經本院以109年度嘉簡字第1049號判處拘役30日確
    定；15.經本院以109年度嘉簡字第1234號判處拘役25日確定
    ；16.經本院以110年度嘉簡字第34號判處拘役50日確定；17
    .經本院以110年度嘉簡字第1092號判處拘役30日確定，除檢
    察官職權不起訴之部分外，其餘均執行完畢，有臺灣高等法
    院被告前案紀錄表1份存卷可查。
(二)被告經前開10數起竊盜案件遭查獲，並經檢察官為職權不起
    訴，或經本院科刑並執行完畢，然被告並未因此心生警惕再
    犯，不思正途獲取財物，自稱因疫情嚴重，身上不夠錢，再
    為本件犯行之犯罪動機、手段，所竊取財物之價值，告訴人
    劉奎余所受之損害，被告犯後坦承犯行，所竊取之財物已返
    還告訴人，及被告自陳國中畢業之智識程度、無業，家境勉
    持等一切情狀，認不宜僅科以拘役刑，量處如主文所示之刑
    ，並諭知易科罰金之折算標準。
四、被告為本件犯行之犯罪所得億派醫療口罩3盒，已發還告訴
    人，依刑法第38條之1第5項規定，爰不另為沒收之諭知。
五、程序法條：刑事訴訟法第449條第1項前段、第454條第2項。
六、如對本判決上訴，須於判決送達後20日內向本院提出上訴狀
    （應附繕本）。
本案經檢察官李志明聲請以簡易判決處刑。
中　　華　　民　　國　　111 　年　　6 　　月　　23　　日
                  嘉義簡易庭    法　官  吳育汝
上列正本證明與原本無異。
如不服本判決，應於判決送達後20日內向本院提出上訴狀（應附繕本）。告訴人或被害人如對於本判決不服者，應具備理由請求檢察官上訴，其上訴期間之計算係以檢察官收受判決正本之日期為準。　　　　　　　　　　
中　　華　　民　　國　　111 　年　　6 　　月　　23　　日
                                書記官　黃士祐
附錄論罪科刑法條：
中華民國刑法第320條：
意圖為自己或第三人不法之所有，而竊取他人之動產者，為竊盜
罪，處5年以下有期徒刑、拘役或50萬元以下罰金。
意圖為自己或第三人不法之利益，而竊佔他人之不動產者，依前
項之規定處斷。
前二項之未遂犯罰之。
附件：
臺灣嘉義地方檢察署檢察官聲請簡易判決處刑書
                                     111年度偵字第5908號
　　被　　　告　林怡珊　
上列被告因竊盜案件，業經偵查終結，認為宜以簡易判決處刑，
茲將犯罪事實及證據並所犯法條分敘如下：
　　　　犯罪事實
一、林怡珊意圖為自己不法之所有，基於竊盜之犯意，於民國11
    1年5月5日10時45分許，在嘉義市○區○○路000號全聯福利中
    心仁愛店，以徒手拿取陳列在店內貨架商品未經結帳即離去
    之方式，竊取該店內由店長劉奎余管理持有之億派醫療口罩
    3盒（共價值新臺幣477元），得手後騎乘車牌號碼000-0000
    號普通重型機車離去。嗣該店店長劉奎余發現遭竊後報警處
    理，為警循線查獲，並扣得林怡珊所竊取之上開醫療口罩3
    盒（已發還店長劉奎余），而查悉上情。
二、案經劉奎余訴由嘉義市政府警察局第一分局報告偵辦。
　　　　證據並所犯法條
一、證據：
(一)被告林怡珊於警詢中之自白。
(二)告訴人劉奎余於警詢中之指訴。
(三)嘉義市政府警察局第一分局扣押筆錄、扣押物品目錄表、被
    害報告單、贓物認領保管單各1份、監視器錄影畫面截圖8張
    。
二、核被告所為，係犯刑法第320條第1項之竊盜罪嫌。請審酌被
    告前以相同手法犯竊盜案多起，於歷次行竊遭查獲後，每每
    因其竊取物品價值輕微、犯案情節非重等情，屢屢獲得法院
    輕判短天數拘役。被告屢屢拿取賣場內之商品後，隨即不作
    任何掩飾逕離開店內，宛若將該賣場商品視為家中之物，任
    意取用而毫無忌憚，縱然再遭查獲亦可獲取法院輕判而有恃
    無恐，顯然其已養成對於竊盜刑罰無所畏懼之輕忽與僥倖心
    理，建請從重量刑以正不法。
三、依刑事訴訟法第451條第1項聲請逕以簡易判決處刑。　　
　　　　此　致
臺灣嘉義地方法院
中　　華　　民　　國　 111　　年　　6 　　月　　6 　　日
　　　　　　　　　        　　檢察官  李  志  明
上正本證明與原本無異。
中　　華　　民　　國　 111　　年　　6 　　月　　17　　日
                              書記官  蔡  毓  雯

附錄所犯法條：
中華民國刑法第320條第1項
意圖為自己或第三人不法之所有，而竊取他人之動產者，為竊盜
罪，處 5 年以下有期徒刑、拘役或 50 萬元以下罰金。
意圖為自己或第三人不法之利益，而竊佔他人之不動產者，依前
項之規定處斷。
前二項之未遂犯罰之。